Minutes et répertoires du notaire André VALET, 18 octobre 1692 - 17 août 1733 (étude XI)
Archives nationales
- Minutes de André VALET, 1692 - 17 juillet 1733; MC/ET/XI/328 - MC/ET/XI/517
  - Minutes. 1719, mars - 1719, avril, mars 1719 - avril 1719; MC/ET/XI/445
    - Buret (Jean) maître maçon rue Galande § Inventaire après décès de .., 22 mars 1719; MC/ET/XI/445
      inventaire; Buret, Jean
    - Silvain (Léonard) maître maçon rue du Vieux Coulombier § Quittance, 24 mars 1719; MC/ET/XI/445
      quittance; Silvain, Léonard
    - Durand (Pierre), maître menuisier, rue de Bièvre § Inventaire après décès de .., 31 mars 1719; MC/ET/XI/445
      inventaire après décès; Durand, Pierre
    - Bassot (Louis) maître serrurier rue des Noyers § bail à .., 3 avril 1719; MC/ET/XI/445
      bail; Bassot, Louis
    - Leroy (Pierre), marchand orfèvre joaillier, rue de Gesvres § Constitution et rachat, 4 avril 1719; MC/ET/XI/445
      constitution de rente; acte de vente; Leroy, Pierre
    - Descourtieux (Jean), marchand orfèvre joaillier, Montagne Sainte-Geneviève § Constitution et rachat, 4 avril 1719; MC/ET/XI/445
      constitution de rente; acte de vente; Descourtieux, Jean
    - Taboureur (Claude) maître maçon à Chaillot § Devis et marché (petites modifications), 19 avril 1719; MC/ET/XI/445
      devis; marché; Taboureur, Claude
    - Dumas (Pierre) maître maçon rue des Maçons § Quittance, 20 avril 1719; MC/ET/XI/445
      quittance; Dumas, Pierre
    - Doucet (Jacques) maître maçon à Paris § Mainlevée, 26 avril 1719; MC/ET/XI/445
      Doucet, Jacques
    - Pelet (Pierre), maître menuisier, rue des Cordiers § Apprentissage, 23 octobre 1719; MC/ET/XI/445
      contrat d'apprentissage; Pelet, Pierre
  - Minutes. 1719, mai - 1719, juin, mai 1719 - juin 1719; MC/ET/XI/446
    - Benoist (Louis) architecte juré expert rue Saint-Denis § Nomination d'experts, 1er mai 1719; MC/ET/XI/446
      Benoist, Louis
    - Rainée (Christophe), maître menuisier, rue des Deux Ecus § Nomination d'experts, 1er mai 1719; MC/ET/XI/446
      nomination; Rainée, Christophe
    - Paris (Pierre) maître serrurier; rue Thibault § Nomination d'experts, 1er mai 1719; MC/ET/XI/446
      Paris, Pierre
    - Delamarque (Jean) maître maçon Cloître Saint-Honoré § Nomination d'experts, 1er mai 1719; MC/ET/XI/446
      Delamarque, Jean
    - Durand (Pierre) maître menuisier à Paris § Mariage de la Veuve de .., 21 mai 1719; MC/ET/XI/446
    - Saimbault (Louis), menuisier, rue des Mauvais Garçons § Mariage de .., 21 mai 1719; MC/ET/XI/446
      contrat de mariage; Saimbault, Louis
    - Castel (Denis), orfèvre, rue d'Orléans § Mariage de .., 22 mai 1719; MC/ET/XI/446
      contrat de mariage; Castel, Denis
    - Delapierre (Henri) entrepreneur des bâtiments rue de Loursine § Délégation, 1er juin 1719; MC/ET/XI/446
      Delapierre, Henri
    - Sessel (Pierre Antoine) maître sculpteur à Paris § Délégation, 1er juin 1719; MC/ET/XI/446
      Sessel, Pierre Antoine
    - Girou (Jean) tapissier à Pituviers en Gastinois § présent à l'Inventaire, 14 juin 1719; MC/ET/XI/446
      inventaire; Girou, Jean
    - Dambonnet (Abraham) maître menuisier rue Copeau § Quittance, 16 juin 1719; MC/ET/XI/446
      quittance; Dambonnet, Abraham
    - Durand (Alexis) ciseleur rue des Carmes § bail par .., 25 juin 1719; MC/ET/XI/446
      bail; Durand, Alexis
    - Coq (Raymond) maître ébéniste rue de Seine § bail, 25 juin 1719; MC/ET/XI/446
      bail; Coq, Raymond
  - Minutes. 1719, juillet - 1719, septembre, juillet 1719 - septembre 1719; MC/ET/XI/447
    - Duvivier (Martin) Sculpteur; quai des Ormes § Renonciation, 2 juillet 1719; MC/ET/XI/447
      Duvivier, Martin
    - Lecure (Léonard) maçon rue du Cherche Midi § Vente, 23 juillet 1719; MC/ET/XI/447
      acte de vente; Lecure, Léonard
    - Ferret (Augustin), maître peintre, rue du Monceau § Abstention, 25 juillet 1719; MC/ET/XI/447
      renonciation; Ferret, Augustin
    - Bail par Antoine Barthélemy Delavergne, organiste de l’église Saint-Etienne-du-Mont., 29 juillet 1719; MC/ET/XI/447
      musicien; bail; Delavergne, Antoine Barthélemy; Saint-Etienne-du-Mont (église)
    - Hauron (Pierre) architecte rue des Deux Ecus § Vente, 2 août 1719; MC/ET/XI/447
      acte de vente; Hauron, Pierre
    - Morel (François) Serrurier rue Charonne § transport, 6 août 1719; MC/ET/XI/447
      Morel, François
    - Dufour (Pierre Etienne) marchand joaillier rue de la Monnaie § Bail, 9 août 1719; MC/ET/XI/447
      bail; Dufour, Pierre Etienne
    - Gaubier (Sulpice) maître maçon grande rue du fg. Saint-Antoine § Devis et marché (réparations), 16 août 1719; MC/ET/XI/447
      devis; marché; Gaubier, Sulpice
    - Lefebvre (Jean), orfèvre, rue Saint-Victor § Vente, 17 août 1719; MC/ET/XI/447
      acte de vente; Lefebvre, Jean
    - Bradel (Pierre) maître relieur doreur Au Puits Certain § Obligation, 18 août 1719; MC/ET/XI/447
      obligation; Bradel, Pierre
    - Petit (Claude), peintre, à Paris § ses héritiers seront payés, pour cadres et tableaux fournis; Ordre, 21 août 1719; MC/ET/XI/447
      Petit, Claude
    - Rachat concernant Michel Fautroye, maître joueur d’instruments demeurant à Rouen., 21 août 1719; MC/ET/XI/447
      musicien; quittance; Fautroye, Michel; Rouen (Seine-Maritime)
    - Corniquet (Charles) maître brodeur à Paris § transport de rente, 28 août 1719; MC/ET/XI/447
      transport de droits; Corniquet, Charles
  - Minutes. 1719, octobre, octobre 1719; MC/ET/XI/448
    - JOLIVET (Philippe) Maçon privilégié Rue Du Rat § Rachat Royal., 4 octobre 1719; MC/ET/XI/448
    - Cheron (Paul), maître peintre et doreur, petite rue Saint-Roch § Rachat royal .., 4 octobre 1719; MC/ET/XI/448
      Cheron, Paul
    - VATTIER (Noël) Joaillier Rue Saint-Honoré § Mainlevée .., 11 octobre 1719; MC/ET/XI/448
      Vattier, Noël
    - MARGUERITTE Horloger Paris § Pendule par .. (Inventaire après décès de Mignon de la Mignonière ..), 12 octobre 1719; MC/ET/XI/448
    - CORNIQUET (Adrien) Maître brodeur Paris § Vente par la veuve de .., 14 octobre 1719; MC/ET/XI/448
      acte de vente; Corniquet, Adrien
    - HIZAY (Louis Michel) Cizeleur Pont Saint-Michel § Vente .., 16 octobre 1719; MC/ET/XI/448
      acte de vente; Hizay, Louis Michel
    - LANDRY (Denis) Graveur Rue Saint-Jacques § Inventaire après décès de -, 19 octobre 1719; MC/ET/XI/448
      inventaire; Landry, Denis
    - Mariage entre Laurent LELIEVRE, fils de défunt Nicolas LELIEVRE, maître à danser, et de Marie Anne TARTEREAU, et Marie MILLET., 22 octobre 1719; MC/ET/XI/448
      contrat de mariage; Lelievre, Nicolas; Lelievre, Laurent; Tartereau, Marie Anne; Millet, Marie; enseignant; danseur
    - LELIÈVRE (Laurent) Maître graveur Cour Neuve du Palais § Mariage de .., 22 octobre 1719; MC/ET/XI/448
      contrat de mariage; Lelièvre, Laurent
    - COCHEMER (Jean) Maître graveur; Cul de sac Saint-Martial § Procuration .., 31 octobre 1719; MC/ET/XI/448
      procuration; Cochemer, Jean
  - Minutes. 1719, novembre - 1719, décembre, novembre 1719 - décembre 1719; MC/ET/XI/449
    - Lion (Laurent), maître menuisier, rue Clopin § Bail à rente, 18 novembre 1719; MC/ET/XI/449
    - Piteur (Antoine) maître coutelier rue des Noyers § bail à .., 25 novembre 1719; MC/ET/XI/449
      bail; Piteur, Antoine
    - Bourgeois (Jean), peintre, rue Saint-Martin § Remboursement, 26 novembre 1719; MC/ET/XI/449
      indemnité; Bourgeois, Jean
    - Lecoq (Gaspard) ciseleur rue des Fossés des Petits Pères de la Doctrine § Devis et marché (réparations importantes), 8 décembre 1719; MC/ET/XI/449
      devis; marché; Lecoq, Gaspard
    - Poulin (Robert) maître serrurier rue du Poirier § Devis et marché (réparations), 8 décembre 1719; MC/ET/XI/449
      devis; marché; Poulin, Robert
    - Buron (Jacques) maçon entrepreneur de bâtiments place du cimetière Saint-Jean § Devis et marché (réparation d'une maison menaçant ruine), 8 décembre 1719; MC/ET/XI/449
      devis; marché; Buron, Jacques
    - Furet (André) maître horloger rue de Gesvres § Mariage de la fille de .., 9 décembre 1719; MC/ET/XI/449
      contrat de mariage; Furet, André
    - Bouquet (Gabriel) tapissier du Roi aux Gobelins § Mariage de .., 10 décembre 1719; MC/ET/XI/449
      contrat de mariage; Bouquet, Gabriel
    - Bouquet (Jacques) tapissier du Roi à Gobelins § Mariage du fils de .., 10 décembre 1719; MC/ET/XI/449
      contrat de mariage; Bouquet, Jacques
    - Bail à Claude Charles Lecointre, ordinaire de l’Académie royale de musique., 15 décembre 1719; MC/ET/XI/449
      musicien; bail; Lecointre, Claude Charles
    - Convers (Louis) architecte juré expert rue de la Charonnerie § bail par la veuve de .., 27 décembre 1719; MC/ET/XI/449
    - David (Denis) Serrurier à Ivry § Alloué, 28 décembre 1719; MC/ET/XI/449
      David, Denis
  - Minutes. 1720, janvier - 1720, février, janvier 1720 - février 1720; MC/ET/XI/450
    - Lechevin (Philippe) maître fondeur rue du Poirier § présent à l'Inventaire, 5 janvier 1720; MC/ET/XI/450
      inventaire; Lechevin, Philippe
    - Varin (Pierre) entrepreneur en broderie rue de Furstemberg § Mariage de .., 7 janvier 1720; MC/ET/XI/450
      contrat de mariage; Varin, Pierre
    - Descourtieux (Jean), marchand orfèvres joaillier, Montagne Sainte-Geneviève § Création de pension, 7 janvier 1720; MC/ET/XI/450
    - Leroy (Pierre), marchand orfèvre joaillier, rue de Gesvres § Création de pension, 7 janvier 1720; MC/ET/XI/450
    - Chiboust (Nicolas) maître fondeur rue Guérin Boisseau § Remboursement, 7 janvier 1720; MC/ET/XI/450
      Chiboust, Nicolas
    - Pouillot (François) entrepreneur de bâtiments à Corbeil § Mariage de .., 24 janvier 1720; MC/ET/XI/450
      contrat de mariage; Pouillot, François
    - Pouillot (André) maître maçon entrepreneur à Corbeil § Mariage du fils de .., 24 janvier 1720; MC/ET/XI/450
      contrat de mariage; Pouillot, André
    - Trouvain (Simon) relieur doreur rue du Foin § bail à .., 25 janvier 1720; MC/ET/XI/450
      bail; Trouvain, Simon
    - Pontier (Guillaume) relieur; rue des Sept Voies § Mariage de .., 4 février 1720; MC/ET/XI/450
      contrat de mariage; Pontier, Guillaume
    - Godard (Guillaume) maître maçon rue des Bernardins § quittance, 18 février 1720; MC/ET/XI/450
      quittance; Godard, Guillaume
    - Lenormand (René) maître potier d'étain; rue Tirechappe § Remboursement, 26 février 1720; MC/ET/XI/450
      Lenormand, René
  - Minutes. 1720, mars - 1720, avril, mars 1720 - avril 1720; MC/ET/XI/451
    - Lecandre (Michel) menuisier à Corbeil § Procuration, 2 mars 1720; MC/ET/XI/451
      procuration; Lecandre, Michel
    - Guignard (François) maître menuisier à Troyes § Remboursement, 27 mars 1720; MC/ET/XI/451
      Guignard, François
    - Vitault dit Poitevin (Pierre) maçon; rue Copeau § Consentement, 1er avril 1720; MC/ET/XI/451
      Vitault dit Poitevin, Pierre
    - Cochemer (Jean) maître graveur; Cloître Saint-Martial § Remboursement, 6 avril 1720; MC/ET/XI/451
      Cochemer, Jean
    - Laudoin (Armand René) entrepreneur des bâtiments du Roi à Paris § Remboursement, 11 avril 1720; MC/ET/XI/451
      Laudoin, Armand René
    - Vallée (Lucien), maître menuisier, rue des Saints-Pères § Remboursement, 11 avril 1720; MC/ET/XI/451
      indemnité; Vallée, Lucien
    - Quillet (Charles) maçon rue d'Ecosse § Quittance, 14 avril 1720; MC/ET/XI/451
      quittance; Quillet, Charles
    - Champy (François) maître architecte à Carignan § Mariage du fils de .., 17 avril 1720; MC/ET/XI/451
      contrat de mariage; Champy, François
    - Besse (René) maître maçon Carré Sainte-Geneviève § Vente à -, 29 avril 1720; MC/ET/XI/451
      acte de vente; Besse, René
  - Minutes. 1720, mai - 1720, juin, mai 1720 - juin 1720; MC/ET/XI/452
    - Piel (Charles), peintre, à Paris § Titre nouvel, 10 mai 1720; MC/ET/XI/452
      titre nouvel; Piel, Charles
    - Habert (François) entrepreneur des ouvrages du Roi à Blois feue Marie Buillon son épouse § Procuration [enfants mineurs: François Nicolas et Marie], 20 mai 1720; MC/ET/XI/452
      procuration; Habert, François
    - Delaporte (Michel) maître Serrurier rue Saint-Victor § Obligation, 1er juin 1720; MC/ET/XI/452
      obligation; Delaporte, Michel
    - Verdel (Albert), menuisier, rue Saint-Jacques § Renonciation de la veuve de .. et Inventaire après décès de .. 14 juin 1720, 15 juin 1720; MC/ET/XI/452
      renonciation; inventaire après décès; Verdel, Albert
    - Gobert (Louis) ébéniste Enclos Saint-Jean de Latran § bail à .., 18 juin 1720; MC/ET/XI/452
      bail; Gobert, Louis
  - Minutes. 1720, juillet, juillet 1720; MC/ET/XI/453
    - Rivault (Joseph) maître coutelier rue des Amandiers § Convention de la veuve de... (avec les religieuses de Notre Dame de Conflans), 4 juillet 1720; MC/ET/XI/453
      Rivault, Joseph
    - Delaporte (Michel) maître Serrurier rue Saint-Victor § Quittance, 5 juillet 1720; MC/ET/XI/453
      quittance; Delaporte, Michel
    - Mazois (Pierre Antoine) marchand fayancier quai de la Tournelle § Remboursement, 10 juillet 1720; MC/ET/XI/453
      Mazois, Pierre Antoine
    - Balluet (Mathieu), marchand orfèvre, place Maubert § Désistement, 12 juillet 1720; MC/ET/XI/453
      renonciation; Balluet, Mathieu
    - Inventaire après décès de Pierre Delaunay, libraire (description et prisée des livres trouvés dans son magasin)., 29 juillet 1720; MC/ET/XI/453
      Libraires et métiers du livre, XVIIe-XVIIIe siècles (165 actes), par Claire Béchu, 1986-1996 (fichier papier entièrement dématérialisé; voir contexte dans le Plan d’orientation général - Notaires de Paris, guides thématiques du Minutier).
      Date de création de la notice: 2007
      inventaire après décès; Delaunay, Pierre; libraire
  - Minutes. 1720, août - 1720, septembre, août 1720 - septembre 1720; MC/ET/XI/454
    - Hanot (Nicolas) maître menuisier à Saint-Maur § Mariage du fils de .., 1er août 1720; MC/ET/XI/454
      contrat de mariage; Hanot, Nicolas
    - Hanot (Nicolas) maître menuisier Fils de Jean Nicolas gr. rue du fg, Saint-Antoine § Mariage de .., 1er août 1720; MC/ET/XI/454
    - Benigan (Toussaint), marchand orfèvre, à Paris § Remboursement, 29 août 1720; MC/ET/XI/454
      indemnité; Benigan, Toussaint
    - Gautier (Claude) tapissier à Beauvais § Mariage de la fille de .., 6 septembre 1720; MC/ET/XI/454
      contrat de mariage; Gautier, Claude
    - Boucher (Jacques) maître brodeur; gr. rue fg. Saint-Martin § Mariage de la fille de -, 12 septembre 1720; MC/ET/XI/454
      contrat de mariage; Boucher, Jacques
    - Leuvin (Jacques) maître brodeur rue Mouffetard § Mariage de .., 12 septembre 1720; MC/ET/XI/454
      contrat de mariage; Leuvin, Jacques
    - Delaporte (Michel) Serrurier rue Saint-Victor § Vente, 14 septembre 1720; MC/ET/XI/454
      acte de vente; Delaporte, Michel
    - Carré (Quentin) relieur de livres à Paris § Rachat, 30 septembre 1720; MC/ET/XI/454
      Carré, Quentin
  - Minutes. 1720, octobre, octobre 1720; MC/ET/XI/455
    - Mariage entre Jacques AUBERT, fils de défunts Jacques AUBERT, maître à danser, place Maubert, et Geneviève MELISSIER, assisté de son tuteur et de Catherine FLEURY, sa belle-mère, et Marie-Catherine BONNET, fille de Jacques BONNET, libraire relieur., 6 octobre 1720; MC/ET/XI/455
      contrat de mariage; Maubert (place); Aubert, Jacques; Aubert, Jacques (père); Melissier, Geneviève; Fleury, Catherine; Bonnet, Marie-Catherine; Bonnet, Jacques; enseignant; danseur; libraire; imprimeur
    - BONNET (Jacques) libraire relieur. Rue Saint-Jacques § Mariage, 6 octobre 1720; MC/ET/XI/455
      contrat de mariage; Bonnet, Jacques
    - GROSLET (Martin) Maçon Rue Saint-Jacques § Mariage .., 6 octobre 1720; MC/ET/XI/455
      contrat de mariage; Groslet, Martin
    - BOSNY (Jean) Maçon Rue des Poires ( ? ) § Mariage de la fille de .., 6 octobre 1720; MC/ET/XI/455
      contrat de mariage; Bosny, Jean
    - LAMOUR (Germain Antoine) Maçon Paris § Témoin a un mariage .., 6 octobre 1720; MC/ET/XI/455
      contrat de mariage; Lamour, Germain Antoine
    - Descourtieux (Jean), orfèvre joaillier, Montagne Sainte-Geneviève § 10 Constitutions de rente., 10 octobre 1720 - 11 octobre 1720; MC/ET/XI/455
    - PORRÉE (Jean Baptiste), Peintre ,Cour Saint Geneviève § 2 Constitutions de rente .., 11 octobre 1720; MC/ET/XI/455
      constitution de rente; Porrée, Jean Baptiste
    - CORNERY (Louis) Architecte juré Rue de la Chanvrerie § Constitution .., 13 octobre 1720; MC/ET/XI/455
      Cornery, Louis
    - Réduction. Pierre Sauvage, maître à danser, grande rue Mouffetard., 18 octobre 1720; MC/ET/XI/455
      Mouffetard (rue); Sauvage, Pierre; enseignant; danseur
    - BELLICARD (Charles) Maître menuisier Rue de l'Université § Constitution., 22 octobre 1720; MC/ET/XI/455
      constitution de rente; Bellicard, Charles
    - Inventaire après décès de Joseph-Pierre Issaly, payeur de rentes, 26 octobre 1720; MC/ET/XI/455
      Tableaux (avec les noms d'auteurs) (Raphaël, Bourdon, Claude Lorrain, Caravage etc.)
      inventaire après décès; Issaly, Joseph Pierre; trésorier payeur (Ancien Régime)
  - Minutes. 1720, novembre - 1720, décembre, novembre 1720 - décembre 1720; MC/ET/XI/456
    - POUILLOT (André) entrepreneur de bâtiments Corbeil § Quittance, 5 novembre 1720; MC/ET/XI/456
    - Inventaire après décès de Nicolas Defer, géographe ordinaire du roi d'Espagne, demeurant quai des Morfondus. [Acte mentionnant Jacques François Besnard, graveur rue de la Callande et Henri Richer, graveur de géographie quai de l'Horloge.], 6 novembre 1720; MC/ET/XI/456
      [Bibliothèque].
      Histoire des sciences et des techniques, XVIe-XIXe siècles (337 actes), par Madeleine Jurgens, Xenia Pamfilova, Claire Béchu, Marc Durand, v.1950 - 2005 (fichier papier entièrement dématérialisé; voir contexte dans le Plan d’orientation général - Notaires de Paris, guides thématiques du Minutier).
      Autres dépouillement(s):
      Fichier Artisans XVIIIe siècle; Fichier Bibliothèques.
      inventaire après décès; Morfondus (quai des); Defer, Nicolas; Besnard, Jacques François; Richer, Henri; cartographe
    - DELAUNAY (Jérôme) Maçon rue de Loursine § Compte et obligation, 13 novembre 1720; MC/ET/XI/456
      obligation; Delaunay, Jérôme
    - DELAUNAY (Pierre) Maçon Fontenay § Compte et obligation .., 13 novembre 1720; MC/ET/XI/456
      obligation; Delaunay, Pierre
    - GONTIER (Jean Louis) Maître relieur Rue du Four § Mariage de la fille de .., 17 novembre 1720; MC/ET/XI/456
      contrat de mariage; Gontier, Jean Louis
    - BOYER (Jean François) relieur Rue du Four § Mariage de .., 17 novembre 1720; MC/ET/XI/456
      contrat de mariage; Boyer, Jean François
    - MAHON (Nicolas) Maître orfèvre Pont au Change § Inventaire .., 19 décembre 1720; MC/ET/XI/456
      inventaire; Mahon, Nicolas
    - BOUILLEROT (Luc) Orfèvre Rue de la Vieille Joaillerie § Inventaire .., 19 décembre 1720; MC/ET/XI/456
      inventaire; Bouillerot, Luc
    - BERARD (Nicolas) Maître Serrurier Rue du Haut pavé § Mariage de -, 29 décembre 1720; MC/ET/XI/456
      contrat de mariage; Berard, Nicolas
  - Minutes. 1721, janvier - 1721, mars, janvier 1721 - mars 1721; MC/ET/XI/457
    - Inventaire après décès de Gilles Lesemelier, seigneur de Faverolles, ancien notaire au Châtelet, demeurant rue Saint-Denis devant les Filles Pénitentes., 13 avril 1654; MC/ET/XI/457
      inventaire après décès; Saint-Denis (rue); Lesemelier, Gilles; notaire
    - FORTIN Horloger Paris § Pendule par .. Inventaire après décès, 17 janvier 1721; MC/ET/XI/457
    - Moreau(Paul), maître menuisier Paris § Dépot, 22 janvier 1721; MC/ET/XI/457
      dépôt de pièces; Moreau, Paul
    - CHASTELAIN (Laurent) Maître potier d'étain. Marché neuf § Don mutuel., 25 janvier 1721; MC/ET/XI/457
      donation; marché; Chastelain, Laurent
    - SAUNIER (Charles) Maçon Rue de la Clef § Mariage., 27 janvier 1721; MC/ET/XI/457
      contrat de mariage; Saunier, Charles
    - SAUNIER (Pierre) Maçon Paris § Témoin au mariage de son frère .., 27 janvier 1721; MC/ET/XI/457
      contrat de mariage; Saunier, Pierre
    - CHEVALLIER (Claude) Menuisier en ébène grde rue Mouffetard § Mise en apprentissage de fils de .., 19 février 1721; MC/ET/XI/457
      contrat d'apprentissage; Chevallier, Claude
    - LEVASSEUR (Nicolas) Maître fondeur Rue Judas § Notoriété .., 30 mars 1721; MC/ET/XI/457
      Levasseur, Nicolas
    - KEUSTRE (François) Serrurier Rue de Bourgogne .. § Mise en apprentissage chez., 8 septembre 1721; MC/ET/XI/457
      contrat d'apprentissage; Keustre, François
    - SERRURIER (apprentissage de) § mise en .. par LASSERE, bourgeois, de son fils Laurent âgé de 15 ans pour 5 ans chez REUSTRE (François) qui le couche, nourri sans deniers déboursés, 8 septembre 1721; MC/ET/XI/457
  - Minutes. 1721, avril - 1721, juin, avril 1721 - juin 1721; MC/ET/XI/458
    - FLIQUET (Jean) Maître serrurier Rue de la Contrescarpe. § Mariage, 14 avril 1721; MC/ET/XI/458
      contrat de mariage; Fliquet, Jean
    - MARTIN (Joseph) Doreur Rue du Vieux Colombier § Dépôt de procuration .., 21 avril 1721; MC/ET/XI/458
      procuration; Martin, Joseph
    - HERBETE (Nicolas) Maître maçon Paris § Quittance, 4 mai 1721; MC/ET/XI/458
      quittance; Herbete, Nicolas
    - LECOCQ (Gaspard) Maître ciseleur Rue des Fossés de la Doctrine chrétienne. § Déguerpissement., 9 mai 1721; MC/ET/XI/458
      Lecocq, Gaspard
    - REVEL (Henri), Maître peintre, Château-Thierry § Procuration déposée, 14 mai 1721; MC/ET/XI/458
      procuration; Revel, Henri
    - COCHEMER (Jean) Maître graveur; Cul de sac Saint-Martial § Transport, 16 mai 1721; MC/ET/XI/458
    - PHILIPON (Silvain) Maître maçon Rue Saint-Joseph. § Quittances, 19 mai 1721; MC/ET/XI/458
      quittance; Philipon, Silvain
    - RICHER (Remy) Graveur de Géographie quai de l'Horloge § Consentement Conventionnel., 3 juin 1721; MC/ET/XI/458
      Richer, Rémy
    - Consentement conventionnel entre les héritiers de Nicolas Defer, pour la vente de ses planches de géographie, 5 juin 1721; MC/ET/XI/458
      ratification; Defer, Nicolas; cartographe
    - Leon Laurent, maître menuisier, paroisse Saint-Etienne-du-Mont § Bail par .., 8 juin 1721; MC/ET/XI/458
      bail; Leon, Laurent
    - DEVAILLY (Pierre) Relieur faubourg Saint-Jacques § Mariage de .., 8 juin 1721; MC/ET/XI/458
      contrat de mariage; Devailly, Pierre
    - DETUNET (Jean) (de Destienne ? ) Relieur doreur Rue des Sept forges § Mariage de .., 8 juin 1721; MC/ET/XI/458
      contrat de mariage; Detunet, Jean
    - DETUNET (de DESTIENNE) Guillaume Relieur Doreur Paris § Témoin a un mariage .., 8 juin 1721; MC/ET/XI/458
      contrat de mariage; Detunet, de Destienne
    - DETUNET ou DESTIENNE (François) Maître relieur doreur Paris § Témoin à un mariage .., 8 juin 1721; MC/ET/XI/458
      contrat de mariage; Destienne, François
    - Pontier (Jacques), maître menuisier, rue Saint-Victor § Mariage du fils de .., 16 juin 1721; MC/ET/XI/458
      contrat de mariage; Pontier, Jacques
    - DESOCHES (René Gabriel) Vernisseur Rue Mouffetard § Bail., 22 juin 1721; MC/ET/XI/458
      bail; Desoches, René Gabriel
    - CUDVILLE (Jacques Nicolas) Maître maçon Rue de la Jussienne § Bail .., 24 juin 1721; MC/ET/XI/458
    - WALLET (Jean) Maître doreur Rue Saint-André des Arts § obligation et mainlevée, 27 juin 1721; MC/ET/XI/458
      obligation; Wallet, Jean
    - Boucherat (Thomas), orfèvre, Montagne Saint-Geneviève § Bail .., 28 juin 1721; MC/ET/XI/458
      bail; Boucherat, Thomas
  - Minutes. 1721, juillet - 1721, septembre, juillet 1721 - septembre 1721; MC/ET/XI/459
    - BURNEL (Louis) Maître menuisier Rue de Seine § Transport., 1er juillet 1721; MC/ET/XI/459
    - Vente par Rémi Richer, graveur de géographie, et Marguerite Defer, son épouse, demeurant quai de l'Horloge, à Guillaume Danet, marchand papetier, et Marguerite Geneviève Defer, son épouse, héritières de leurs père, Nicolas Defer, pour la vente de ses planches de géographie, 3 juillet 1721; MC/ET/XI/459